---
lang: es-ES
title: "Informe de Fallas en MT y AT"
author: "Empresa Provincial de la Energía de Santa Fe"
date: "`r format(Sys.time(), '%d de %B de %Y')`"
output: 
  pdf_document:
    toc: true
    number_sections: true
params:
  n: NA
  top: NA
---

```{r setup, include=FALSE}
knitr::opts_chunk$set(echo = TRUE)
```

```{r inicial, echo=FALSE, message=FALSE, warning=FALSE}
library(dplyr)
library(ggplot2)
library(ggthemes)
library(scales)
library(RSQLite)
source("fct_grafico_fallas.R")

f_ini = as.character(params$n[1]) #"2020-08-01"
f_fin = as.character(params$n[2]) #"2020-09-30"
top = params$top

#Conecta con base de datos.
conn <- dbConnect(RSQLite::SQLite(), gsub("R/", "", paste(getwd(),"/inst/extdata/fallas.db", sep = "")))
#Query para descargar datos filtrados por fecha
res <- dbSendQuery(conn, "
SELECT id_evento, fecha, hora, et, salida, evento, tension, zona
FROM eventos
LEFT JOIN  salidas ON
eventos.id_salida = salidas.id_salida
LEFT JOIN eett ON
salidas.id_et = eett.id_et
WHERE date(fecha) > ? AND date(fecha) < ?;", params = list(f_ini, f_fin))
eventos <- dbFetch(res)
dbClearResult(res)

eventos$fecha <- as.Date(eventos$fecha)
```


&nbsp;
&nbsp;
&nbsp;
&nbsp;
&nbsp;

**Resumen**

El presente informe resume las cantidades de eventos de fallas que se produjeron en las estaciones transformadoras de toda la provincia. Se presentan tanto de manera general para toda la provincia y discriminado por zona (norte y sur). Además, se diferencia según el nivel de tensión (AT y MT).

El formato utilizado para mostrar el nombre de cada salida es: ET - SALIDA - NIVEL DE TENSIÓN

La información corresponde a los eventos producidos entre las siguientes fechas:

- Fecha de inicio: `r format(as.Date(f_ini), '%d de %B de %Y')`
- Fecha de final: `r format(as.Date(f_fin), '%d de %B de %Y')`


# Informe de toda la provincia 

## Alta tensión

```{r fig_at, echo=FALSE, fig.dim = c(8.5, 10)}

grafico_fallas(eventos, filtro_v = '132kV', top = top)

```

\newpage

## Media tensión

```{r fig_mt, echo=FALSE, fig.dim = c(8, 10)}

grafico_fallas(eventos, filtro_v = '66kV|33kV|11kV|13,2kV', top = top)

```

\newpage

# Informe de Zona Sur

## Alta tensión

```{r fig_at_sur, echo=FALSE, fig.dim = c(8, 10)}

grafico_fallas(eventos, filtro_v = '132kV', filtro_zona = 'SUR', top = top)

```

\newpage

## Media tensión

```{r fig_mt_sur, echo=FALSE, fig.dim = c(8, 10)}

grafico_fallas(eventos, filtro_v = '66kV|33kV|11kV|13,2kV', filtro_zona = 'SUR', top = top)

```

\newpage

# Informe de Zona Norte 

## Alta tensión

```{r fig_at_norte, echo=FALSE, fig.dim = c(8, 10)}

grafico_fallas(eventos, filtro_v = '132kV', filtro_zona = 'NORTE', top = top)

```

\newpage

## Media tensión

```{r fig_mt_norte, echo=FALSE, fig.dim = c(8, 10)}

grafico_fallas(eventos, filtro_v = '66kV|33kV|11kV|13,2kV', filtro_zona = 'NORTE', top = top)

```